【裁判字號】    97,訴,4056
【裁判日期】    971202
【裁判案由】    偽證
【裁判全文】
臺灣臺中地方法院刑事判決              97年度訴字第4056號
公  訴  人  臺灣臺中地方法院檢察署檢察官
被      告  乙○○
                    現於臺灣臺中戒治所
上列被告因偽證案件，經檢察官提起公訴（97年度偵字第20257號）
，本院判決如下：
    主    文
乙○○犯偽證罪，累犯，處有期徒刑壹年。
    事    實
一、乙○○前因恐嚇、違反麻醉藥品管理條例、肅清煙毒條例等
    案件，經法院判處應執行有期徒刑6年確定，入監執行後曾
    假釋出監，後又因違反肅清煙毒條例等案件，經法院判處應
    執行有期徒刑3年2月確定，前開假釋並經撤銷因而回監執行
    殘刑，嗣於民國90年7月13日縮短刑期假釋出監，並於92年
    12月25日保護管束期滿視為徒刑執行完畢。猶不知悔改，於
    臺灣臺中地方法院（下稱臺中地院）96年度訴字第4576號被
    告甲○○涉嫌違反毒品危害防制條例一案中，經臺中地院法
    官於97年3月3日下午2時30分許，以證人身分提解至臺中地
    院第七法庭作證，乙○○明知其前於96年8月4日0時45分許
    、96年8月4日下午4時10分許、96年8月8日凌晨2時5分許、
    96年8月9日凌晨2時至2時36分間之某時，在臺中市○○區○
    ○路3段與九龍街口等處，以新臺幣（下同）500元至1000
    元不等之代價，向甲○○購買第1級毒品海洛因供己施用等
    情均為屬實，且無與甲○○合資再向第三人購買海洛因之情
    事，而上開向甲○○購毒情節，迭經乙○○於96年8月15日
    警詢及96年8月16日、96年9月12日偵查中具結證述明確，竟
    於案情有重要關係事項，即其究竟是向甲○○購買海洛因，
    抑或是與甲○○共同合資後再向第三人購買海洛因一事，於
    上開案件公開審理中供前具結，而謊稱：「（問：在96年8
    月份，一級毒品來源？）跟甲○○一起跟綽號『阿華』的人
    拿的」、「（問：如何聯絡？）一般都是甲○○聯絡，因伊
    有工作，伊在跟他一起拿錢去拿，如果伊沒空就叫他自己去
    拿」、「（問：96年8月4日到8月9日這段時間，你施用的一
    級毒品來源？）都是跟被告一起去拿的，如果伊沒時間就叫
    他先去拿。如果拿了兩千元，回來就1人1千元。因為伊有工
    作，所以有時拜託他先去拿。拿回來等伊工作回來，如果買
    2千元，就1人1千元」、「（問：你是否有親自跟被告買毒
    品？）沒有，伊是因為有工作，伊是被告的朋友，所以請被
    告先去買」、「（問：你到底有無跟被告買毒品）我們兩個
    一起合買」、「（問：你有無曾經跟被告一起去跟『阿華』
    買毒品）有，好幾次了」等語，虛構與甲○○共同合資向綽
    號「阿華」之人購買海洛因之情節，妨害該案承審合議庭法
    官對上開刑事審判案件之事實認定。
二、案經臺灣高等法院臺中分院檢察署檢察官告發臺灣臺中地方
    法院檢察署檢察官偵查起訴。
    理    由
一、訊據被告乙○○矢口否認有前揭犯行，辯稱，伊在偵查、地
    院出庭作證時，都說藥是從甲○○那邊來的，只是怎麼來的
    情形沒有說的很清楚。伊是跟甲○○一起去向阿華拿藥沒錯
    ，有時伊會跟他去，伊跟阿華聯絡不到，因為阿華是藥頭，
    他換手機，號碼我不知道，但是阿華有跟甲○○說，伊有時
    候跟甲○○一起去拿，去拿的時候，都是甲○○下車去拿，
    伊在車上等，等到他回來的時候，就說藥拿到了，伊並不知
    道這些藥是甲○○跟阿華拿的，還是從甲○○身上拿出來的
    。有可能是朋友之間，他不好意思跟伊說他有在賣。有時候
    伊要去上班，身上剛好沒有藥，就打電話給甲○○，他說他
    身上還有一點點，他就叫伊過去拿，但是伊用完後，他說他
    要用沒有藥了，身上的錢也不夠，所以伊就將錢給他，這樣
    也不算是跟他買的。伊從頭到尾都沒有說是跟甲○○買的，
    但是藥的確是從甲○○那邊來的。伊跟甲○○之間沒有講過
    買賣。伊跟甲○○一起去買的地方，不是只有到阿華那裡去
    買，還有去別的地方買云云。
二、惟查：
（一）被告於96年8月15日在甲○○販賣毒品案件之警詢筆錄，
      及同年月16日之偵訊中，均證述其向甲○○購買海洛因之
      事實，且從未提及有合資情事，甲○○於該案偵訊中自白
      販賣海洛因予被告，亦從未提及有「合資」情事（偵查卷
      第9頁至第17頁）。被告於96年9月12日再度於該案偵查中
      陳述其向甲○○購買海洛因之事實，仍未提及有合資情事
      （偵查卷第20頁、第21頁），惟被告卻於本院96年度訴字
      第4576號甲○○販毒案件中，供前具結，而為如事實欄所
      述虛偽供述，亦經本院調取前開卷宗查明無訛，而本院前
      開案件合議庭已認定被告審理中所證，被告係與甲○○合
      資等情，應係事後迴護甲○○之詞，不足採信，該案件經
      甲○○上訴後，台灣高等法院台中分院97年度上訴字第
      1040號案件判決亦認為，乙○○於原審（即台灣台中地方
      法院96年度訴字第4576號）所證，伊與甲○○合資購買毒
      品云云，乃事後迴護甲○○之詞，且該案件經甲○○上訴
      後，業據最高法院駁回上訴，已判決確定，均經本院調閱
      前開案件查明屬實，證人甲○○雖於本院審理中陳述，因
      為乙○○無法聯絡阿華之人，是伊幫他拿，伊是轉讓，伊
      並非販賣，伊與乙○○確實有合資去買毒品，也有一起去
      找阿華等語，惟查，甲○○所證內容，顯與前開本院及台
      灣高等法院台中分院，在甲○○販賣毒品案件中所認定事
      實不同，其所述已被確定判決所不採，自難認為真實，應
      係迴護被告乙○○之詞，本件事證明確，被告於本院所辯
      應係事後卸責之詞，不足採信，被告之犯行洵堪認定，至
      被告聲請勘驗台灣台中地方法院96年度訴字第4576號中，
      其於審理中之證述，以證明被告開庭時曾說過毒品係由甲
      ○○拿到，惟查，被告是否於該案件中陳述毒品係由甲○
      ○拿到之事實，並不影響被告偽證之認定，尚無勘驗之必
      要。
三、核被告所為，係犯刑法第168條之偽證罪。被告前受有期徒
    刑執行完畢，有台灣高等法院被告前案紀錄表在卷可稽。其
    於5年內故意再犯本件有期徒刑以上之罪，為累犯，依刑法
    第47條第1項之規定，加重其刑。爰審酌被告素行不佳，所
    生損害，犯罪動機，及其犯後態度等一切情狀，量處如主文
    所示之刑。
四、據上論斷，應依刑事訴訟法第二百九十九條第一項前段，
    刑法第一百六十八條、第四十七條第一項，判決如主文。
中    華    民    國    97    年    12    月    2     日
                  刑事第一庭    審判長法  官  林宜民
                                      法  官  許惠瑜
                                      法  官  林清鈞
以上正本證明與原本無異。
如不服本判決應於收受判決後10日內向本院提出上訴書狀，並應
敘述具體理由；其未敘述上訴理由者，應於上訴期間屆滿後20日
內向本院補提理由書（均須按他造當事人之人數附繕本）「切勿
逕送上級法院」。
                                書記官  陳貴卿
中    華    民    國    97    年    12    月    2     日
附錄論罪科刑法條
中華民國刑法第168條
於執行審判職務之公署審判時或於檢察官偵查時，證人、鑑定人
、通譯於案情有重要關係之事項，供前或供後具結，而為虛偽陳
述者，處7年以下有期徒刑。


司法院資訊處製作；財團法人民間司法改革基金會備份。
